# 黄金理财的会计处理

提问人：yang_lijie 时间：2017-01-05 22:31:22
请教版主： 某珠宝公司经营范围：黄金、黄金饰品销售；寄存服务；投资信息、经济信息咨询；商务代理服务。
客户将闲置黄金或者新黄金存入公司，公司以实时大盘价为基础乘以克重计算托管黄金金额，再乘以对应期限的利率计算给付客户的利息。从本店黄金不扣除损耗以实际重量计算托管金额，外店黄金或从银行购入黄金到公司托管，扣除一定比例的损耗后计算托管金额。分为有货托管和无货托管业务。针对该业务主要有以下问题： 1 、业务是否合法？ 2 、该业务支付客户利息，是计入财务费用吗？ 3 、支付客户利息，客户需缴什么税？公司可以所税前扣除吗？ 4 、 支付给客户的利息在签托管合同的同时一次性以购物卡的形式（购物卡性质，可以到金店消费）全部支付给客户，是否需要按合同期限分摊（实际利率法？） 5 、 托管的黄金，公司记入存货吗？公司托管黄金再进行出租或投资的会计处理如何进行?。 6 、 公司还有无货托管业务：顾客从公司买入金条，但公司库存暂时无货，买入后进行托管的业务。该业务核算与上面相同吗？谢谢版主。业务太创新，没弄明白。

回答人：chenyiwei
建议进一步了解其业务背景，并分析各方权利与义务、风险和报酬承担情况等，以确定该业务的实质，例如是否实质为融资、金价变动的风险和收益由哪一方承担等，据此确定会计处理方法。